臺灣臺北地方法院刑事判決
110年度簡上字第85號
上  訴  人  臺灣臺北地方檢察署檢察官
被      告  陳品成

                    
上列上訴人因竊盜案件，不服本院於中華民國110年4月16日所為
110年度簡字第335號第一審刑事簡易判決（聲請簡易判決處刑案
號：110年度速偵字第68號），提起上訴，本院管轄第二審之合
議庭判決如下：
    主          文
上訴駁回。
    犯罪事實及理由
一、本案經本院合議庭審理結果，認第一審引用聲請簡易判決處
    刑書所列證據，判決被告陳○成犯竊盜罪，處罰金新臺幣（
    下同）2,000元，並諭知易服勞役之折算標準，核其認事、
    用法及量刑均無不當，應予維持，除引用第一審刑事簡易判
    決書記載之犯罪事實、證據及理由（如附件判決書）外，茲
    補充被告於本院準備程序及審理中之自白（見本院簡上字卷
    第52、90頁）為證據。
二、檢察官上訴意旨略以：被告陳○成前因竊盜案件，經本院106
    年度審簡字第2348號判決判處有期徒刑6月確定，及經本院1
    09年度簡字第2544號判決判處罰金1萬元確定。是被告於本
    案竊盜罪前，已有上開眾多竊盜犯行，已構成累犯，且均係
    於超市、賣場竊取酒類、小家電、電池等非維繫生活所必須
    之用品，可見被告對於侵害他人財產法益毫無悔悟之心，甚
    或認為係稀鬆平常。被告不思正途，反多次竊取他人財物供
    己花用，若再次輕判被告，顯無法達成維護公眾利益、適當
    刑罰之目的。衡諸被告之犯罪動機、犯罪手段、犯後態度及
    犯罪所生之危害等情，原審量刑顯屬過輕，已違反比例原則
    ，自有濫用裁量權之違法，應改判為拘役10日等語。
三、本院之判斷：
㈠、按關於刑之量定及緩刑之宣告，係實體法上賦予法院得為自
    由裁量之事項，倘其未有逾越法律所規定之範圍，或濫用其
    權限，即不得任意指摘為違法（最高法院75年台上第7033號
    判決可資參照）。又在同一犯罪事實與情節，如別無其他加
    重或減輕之原因，下級審法院量定之刑，亦無過重或失輕之
    不當情形，則上級審法院對下級審法院之職權行使，原則上
    應予尊重（最高法院85年度台上字第2446號判決參照）。由
    上可知，法律固賦予法官自由裁量權，但此項裁量權之行使
    ，並非得以恣意為之，仍應受一般法律原則之拘束，苟無濫
    用裁量權、違反比例原則、重要量刑事由未予斟酌之情事，
    尚難謂有違法或不當之處。
㈡、本案經原審審理結果，認被告犯罪事證明確，因而適用刑事
    訴訟法第449條第1項前段、第3項、第454條第2項，刑法第3
    20條第1項、第47條第1項前段、第42條第3項，刑法施行法
    第1條之1第1項，審酌被告曾於106年間，因竊盜案件，經本
    院以106年度簡字第2348號判決判處有期徒刑6月確定，於10
    8年2月25日縮刑期滿執行完畢等情，認其受徒刑之執行完畢
    後，於5年內故意再犯本案有期徒刑以上之罪，為累犯，依
    刑法第47條第1項規定，並參酌司法院大法官釋字第775號解
    釋文及理由書之意旨，審酌被告所犯前案與本案均係竊盜案
    件，且被告於108年2月25日前案徒刑執行完畢出監後，未滿
    2年，又再犯本案竊盜罪，可見被告未能因前案犯罪經徒刑
    執行完畢後，產生警惕作用，不能自我控管，其刑罰反應力
    顯然薄弱，爰依前揭規定及說明，加重其刑；再以行為人之
    責任為基礎，審酌被告因一時貪欲，竊取由告訴人曾月麗所
    管領、放置在家樂福店內商品陳列架上，價值為新臺幣269
    元之18入電池1盒，所為實有不該，應予責難；復考量被告
    犯後坦承犯行之態度，且所竊財物已由告訴人認領取回，有
    贓物認領保管單在卷可參（見速偵卷第22頁），幸未造成被
    害人難以彌補之損害；兼衡被告自述其學歷為國中畢業、小
    康之家庭經濟狀況（見速偵卷第7頁），暨犯罪之動機、目
    的、手段、情節、素行等一切情狀，量處如原審主文所示之
    刑，並諭知易服勞役之折算標準。經核原審認事用法均無違
    誤，且除已依被告前揭前科資料認定被告確構成累犯，應依
    法加重其刑外，復充分斟酌刑法第57條所規定之一切量刑輕
    重事由，對於檢察官所指之被告前科資料、犯罪動機、犯罪
    手段、犯後態度及犯罪所生之危害確均已有詳加考量；而本
    院兼衡量被告於本院審理期間仍坦認全部犯行，且由被告之
    犯罪手段尚屬平和，及所竊得物品價值甚微並已經告訴人領
    回之犯罪所生危害等節以觀，亦認原審所量處之刑度並無輕
    重失衡之情形，自難認有何違法或不當之處，本院自當予以
    尊重。
㈢、綜上，本院認原審判決並無違誤，量刑既未逾越法定刑度，
    復未濫用自由裁量之權限，所為量刑並無不妥，且無輕重失
    衡之情形，揆諸前揭說明，上訴所指並無理由，應予駁回。
據上論斷，應依刑事訴訟法第455條之1第1項、第3項、第368條
、第364條、第373條，判決如主文。
本案經檢察官朱玓聲請簡易判決處刑及提起上訴，檢察官劉承武
到庭執行職務。
中　　華　　民　　國　　110 　年　　10　　月　　19　　日
                  刑事第十四庭  審判長法官  余銘軒
                                      
　　　　　　　　　　　　　　　　　　　法官  黃文昭
                                      
　　　　　　　　　　　　　　　　　　　法官  陳翌欣
上正本證明與原本無異。
不得上訴。
                                     書記官  劉亭均
中　　華　　民　　國　　110 　年　　10　　月　　19　　日